臺灣高等法院刑事裁定
111年度毒抗字第226號
抗  告  人
即  被  告  陳坤泉


                    （現於法務部○○○○○○○○強制戒治中）
上列抗告人即被告因違反毒品危害防制條例案件，不服臺灣新北
地方法院111年度毒聲字第102號，民國111年2月15日裁定（聲請
案號：臺灣新北地方檢察署111年度聲戒字第23號、111年度毒偵
緝字第17號），提起抗告，本院裁定如下：
    主  文
抗告駁回。
    理  由
一、原裁定意旨略以：抗告人即被告陳坤泉因違反毒品危害防制
    條例案件，經原審法院於民國111年1月24日以111年度毒聲
    字第102號裁定應送勒戒處所觀察、勒戒，該裁定正本於111
    年1月27日送達法務部○○○○○○○○並由被告本人收受，其抗告
    期間自裁定送達之翌日即111年1月28日起起算5日，至111年
    2月7日即已屆滿（抗告期間本應至111年2月1日屆滿，因適
    逢農曆春節連假，故遞延至110年2月7日始屆滿）。惟被告
    遲至111年2月8日始具狀提起抗告，其抗告已逾期，且無從
    補正，應予駁回。
二、抗告意旨略以：抗告人因為對司法程序不了解，況且裁定書
    抗告日期限又適逢農曆春節年假多日，導致抗告人提出抗告
    狀因而逾期，抗告人因裁定戒治實有冤情及不解，懇請給予
    改過自新的機會等語。
三、按抗告期間，除有特別規定外，為5日，自送達裁定後起算
    ；原審法院認為抗告不合法律上之程式或法律不應准許，或
    其抗告權已經喪失者，應以裁定駁回之，但其不合法律上之
    程式可補正者，應定期間先命補正，刑事訴訟法第406條前
    段、第408條第1項分別定有明文。次按在監獄或看守所之被
    告，於上訴期間內向監所長官提出上訴書狀者，視為上訴期
    間內之上訴，此項規定亦為抗告程序所準用，刑事訴訟法第
    351條第1項、第419條亦規定甚明。又監獄、看守所與法院
    間無在途期間可言，是抗告人在監獄或看守所，如向該監所
    長官提出抗告書狀，因不生扣除在途期間之問題，故必在抗
    告期間內提出者，始可視為抗告期間內之抗告；如逾期始向
    該監所長官提出抗告書狀，即不得視為抗告期間內之抗告，
    雖監所長官即日將抗告書狀轉送法院收文，因無扣除在途期
    間之可言，其抗告仍屬已經逾期（最高法院86年度台抗字第
    80號裁定意旨參照）。
四、經查，原審法院於111年1月24日所為之111年度毒聲字第102
    號刑事裁定正本，業於111年1月27日囑託被告所在之法務部
    ○○○○○○○○長官送達於被告，並由被告於同日簽收無誤，此有
    原審法院送達證書1份可稽。又被告於收受裁定時係於法務
    部○○○○○○○○附設勒戒處所觀察、勒戒中，其不服前開裁定而
    向該監所長官提出抗告書狀，無庸加計在途期間，則其抗告
    期間，應自送達裁定之翌日即111年1月28日起起算5日，至1
    11年2月7日即已屆滿（抗告期間本應至111年2月1日屆滿，
    因適逢農曆春節連假，故遞延至110年2月7日始屆滿）。惟
    被告卻遲至111年2月8日上午11時許始向法務部○○○○○○○○長
    官提出刑事抗告狀，並於111年2月11日轉送原審法院提起抗
    告，有其提出之刑事抗告狀上之法務部○○○○○○○○戒護科收狀
    戳章、原審法院收狀戳章各1枚可稽。原審法院依前開規定
    ，程序駁回被告之抗告，於法並無不合。是本件抗告人之原
    抗告因逾法定抗告期間而不合法律上之程式，且無從補正，
    原裁定駁回該抗告，並無違誤，本件抗告應予駁回。
據上論斷，應依刑事訴訟法第412條，裁定如主文。
中　　華　　民　　國　　111 　年　　3 　　月　　18　　日
                  刑事第十七庭  審判長法　官  鄭水銓
                                      法  官  沈君玲
                                      法  官  姜麗君 
以上正本證明與原本無異。
不得再抗告。
                                      書記官  許俊鴻
中　　華　　民　　國　　111 　年　　3 　　月　　18　　日